【裁判字號】    97,訴,2263
【裁判日期】    970626
【裁判案由】    毒品危害防制條例
【裁判全文】
臺灣板橋地方法院刑事判決              97年度訴字第2263號
公  訴  人  臺灣板橋地方法院檢察署檢察官
被      告  甲○○
上列被告因違反毒品危害防制條例案件，經檢察官提起公訴（97
年度毒偵字第3375號），本院受理後被告為有罪之陳述，經合議
庭裁定由受命法官獨任進行簡式審判程序，判決如下：
    主  文
甲○○施用第一級毒品，累犯，處有期徒刑拾月。扣案之第一級
毒品海洛因驗餘淨重零點陸零陸捌公克沒收銷燬。
    事  實
一、甲○○前於民國87年間因施用毒品案件，經本院以87年度毒
    聲字第3562號裁定送觀察、勒戒後，認無繼續施用毒品之傾
    向，經臺灣板橋地方法院檢察署檢察官以87年度偵字第2564
    8 號為不起訴處分確定；又於93年間因施用毒品案件，經本
    院以93年度毒聲字第347 號裁定送觀察、勒戒後，認有繼續
    施用毒品之傾向，再經本院以93年度毒聲字第612 號裁定令
    入戒治處所施以強制戒治，嗣執行強制戒治六個月以上，認
    無繼續強制戒治之必要，於94年2 月5 日釋放出所，並經臺
    灣板橋地方法院檢察署檢察官以94年度戒毒偵字第95號為不
    起訴處分確定。復於93年間因違反槍砲彈藥刀械管制條例案
    件，經本院於93年5 月17日以93年度訴字第618 號判處有期
    徒刑一年二月，併科罰金新臺幣三萬元，於93年8 月9 日確
    定，於95年4 月7 日縮刑期滿執行完畢；又於96年間因施用
    毒品案件，經本院於96年5 月11日以96年度訴字第1036號就
    施用第一、二級毒品部分分別判處有期徒刑四月、七月，應
    執行有期徒刑九月，於96年6 月13日確定，再經本院以96年
    度聲減字第2517號裁定各減為有期徒刑二月、三月又十五日
    ，應執行有期徒刑四月又十五日確定，於96年8 月7 日易科
    罰金執行完畢（構成累犯）。猶不知悔改，竟仍基於施用第
    一級毒品海洛因之犯意，於97年3 月28日上午11時許，在臺
    北縣樹林市某友人之車上，以注射針筒注入體內之方式，施
    用第一級毒品海洛因一次。嗣於97年3 月28日下午4 時50分
    許，為警在臺北縣板橋市○○路○ 段33號之某加油站廁所內
    查獲，並扣得其所有供己施用之第一級毒品海洛因驗餘淨重
    0.6068公克，且經警採尿驗悉。
二、案經臺北縣政府警察局板橋分局報請臺灣板橋地方法院檢察
    署檢察官偵查起訴，經本院合議庭裁定以簡式審判程序審理
    。
    理  由
一、訊據被告甲○○於本院審理時對其於上揭時、地施用第一級
    毒品海洛因之犯行，業已坦承不諱，又被告經警詢問後所採
    集之尿液經送檢驗結果，呈施用第一級毒品海洛因之鴉片類
    藥物陽性反應，有臺灣檢驗科技股份有限公司於97年4 月16
    日出具之濫用藥物尿液檢驗報告一件附卷可稽。而扣案之白
    粉，經送交通部民用航空局航空醫務中心鑑驗結果，確含第
    一級毒品海洛因成分，驗餘淨重0.6068公克，有該中心97年
    4 月10日航藥鑑字第0971936 號毒品鑑定書一件在卷足憑。
    再者，被告前於87年間因施用毒品案件，經本院以87年度毒
    聲字第3562號裁定送觀察、勒戒後，認無繼續施用毒品之傾
    向，經臺灣板橋地方法院檢察署檢察官以87年度偵字第2564
    8 號為不起訴處分確定；又於93年間因施用毒品案件，經本
    院以93年度毒聲字第347 號裁定送觀察、勒戒後，認有繼續
    施用毒品之傾向，再經本院以93年度毒聲字第612 號裁定令
    入戒治處所施以強制戒治，嗣執行強制戒治六個月以上，認
    無繼續強制戒治之必要，於94年2 月5 日釋放出所，並經臺
    灣板橋地方法院檢察署檢察官以94年度戒毒偵字第95號為不
    起訴處分確定，此有臺灣高等法院被告前案紀錄表附卷可參
    ，是被告乃經強制戒治執行完畢釋放後，五年內再犯施用毒
    品之犯行，至為灼然。綜上，足認被告自白與事實相符，罪
    證明確，犯行洵堪認定。
二、查海洛因係毒品危害防制條例第2 條第2 項第1 款所列之第
    一級毒品。核被告所為，係犯毒品危害防制條例第10條第1
    項之施用第一級毒品罪。被告於施用毒品海洛因而持有該毒
    品之低度行為，應為施用之高度行為所吸收，不另論罪。查
    被告前於93年間因違反槍砲彈藥刀械管制條例案件，經本院
    於93年5 月17日以93年度訴字第618 號判處有期徒刑一年二
    月，併科罰金新臺幣三萬元，於93年8 月9 日確定，於95年
    4 月7 日縮刑期滿執行完畢；又於96年間因施用毒品案件，
    經本院於96年5 月11日以96年度訴字第1036號就施用第一、
    二級毒品部分分別判處有期徒刑四月、七月，應執行有期徒
    刑九月，於96年6 月13日確定，再經本院以96年度聲減字第
    2517號裁定各減為有期徒刑二月、三月又十五日，應執行有
    期徒刑四月又十五日確定，於96年8 月7 日易科罰金執行完
    畢，有臺灣高等法院被告前案紀錄表在卷可按，其於有期徒
    刑執行完畢後五年以內故意再犯本案之罪，係屬累犯，應依
    刑法第47條第1 項之規定加重其刑。爰審酌被告年值青壯，
    不思尋求正當之身心發展，曾有毒品前科，仍不知警惕，竟
    又施用足以導致精神障礙、性格異常，甚至造成生命危險之
    毒品，戕害一己之身心健康，對社會治安可能之危害程度非
    微，惟其於犯罪後尚能坦承犯行等一切情狀，量處如主文所
    示之刑，以示懲儆。
三、扣案之第一級毒品海洛因驗餘淨重0.6068公克，係查獲之毒
    品，不問屬於犯人與否，爰依毒品危害防制條例第18條第1
    項前段規定，併予宣告沒收銷燬。
據上論斷，應依刑事訴訟法第273 條之1 第1 項、第299 條第1
項前段，毒品危害防制條例第10條第1 項、第18條第1 項前段，
刑法第11條前段、第47條第1 項，判決如主文。
本案經檢察官劉仕國到庭執行職務
中    華    民    國    97    年    6     月    26    日
                  刑事第一庭    法  官  張江澤
以上正本證明與原本無異。
如不服本判決，應於判決送達後10日內，向本院提出上訴狀。
                                書記官  林怡秀
中    華    民    國    97    年    6     月    26    日
附錄本案論罪科刑法條全文：
毒品危害防制條例第10條
施用第一級毒品者，處六月以上五年以下有期徒刑。
施用第二級毒品者，處三年以下有期徒刑。


司法院資訊處製作；財團法人民間司法改革基金會備份。
